# 赶工奖会计核算的实质

提问人：BMW901211 时间：2020-11-19 19:21:00
公司为工程行业，收到客户商票，由于客户商票贴现费用高，因此客户会确认贴现费用作为客户的赶工奖，公司根据客户确认的赶工奖确认收入，贴现作为贴现的财务费用，处理是否合适？

回答人：chenyiwei
如果最初工程施工合同中即约定采用商票结算，客户补偿贴现费用的，则此处的“赶工奖”构成合同收入的一部分，在工程期内按履约进度逐步确认收入。贴现支出按金融工具相关准则规定确认（一般是在贴现日至票据到期日之间确认为利息费用）。
如果当初合同未约定票据结算，后续是在实际结算过程中因客户资金原因采用票据结算方式，则该赶工奖不构成合同收入的一部分，应在收到时予以递延，冲减其作为补偿对象的利息支出处理。